sv: Kanttyp: Värmeskuren kant; Laserskuren kant; Overlockad kant; Utan kant; Satinsömskant; Annan
ko: 테두리 유형: 열 절단 테두리; 레이저 절단 테두리; 메로우/오버로크 테두리; 테두리 없음; 새틴 스티치 테두리; 기타
it: Tipo di bordo: Bordo tagliato a caldo; Bordo tagliato al laser; Bordo a sopraggitto/tagliacuci; Senza bordo; Bordo a punto raso; Altro
zh-CN: 包边类型: 热切边; 激光切边; 拷边/锁边; 无边框; 缎纹包边; 其他
nl: Rand type: Hittegesneden rand; Lasergesneden rand; Gefestonneerde/gelockte rand; Geen rand; Satijnsteekrand; Overige
fr: Type de bordure: Bord découpé à chaud; Bord découpé au laser; Bord surjeté; Sans bordure; Bord au point de bourdon; Autre
pt-PT: Tipo de rebordo: Bordo cortado a quente; Bordo cortado a laser; Bordo com remate/overloque; Sem bordo; Bordo com ponto de cetim; Outro
nb: Kanttype: Varmekuttet kant; Laserkuttet kant; Merrow-/overlock-kant; Uten kant; Satengstingkant; Annet
es: Tipo de borde: Borde cortado térmicamente; Borde cortado con láser; Borde remallado/sobrehilado; Sin borde; Borde con puntada festón; Otro
lt-LT: Krašto tipas: Karščiu pjautas kraštas; Lazeriu pjautas kraštas; Apkantuotas / apsiūtas kraštas; Be rėmelio; Satininio dygsnio kraštas; Kitas
pt-BR: Tipo de borda: Borda cortada a quente; Borda cortada a laser; Borda de overloque; Sem borda; Borda com ponto cheio; Outros
sk-SK: Typ lemu: Okraj rezaný teplom; Okraj rezaný laserom; Obšitý/obnitkovaný okraj; Bez okraja; Okraj so saténovým stehom; Iný
sl-SI: Vrsta obrobe: Toplotno rezan rob; Lasersko rezan rob; Overlock rob; Brez roba; Rob s satenastim vbodom; Drugo
zh-TW: 邊框類型: 熱切邊; 雷射切割邊緣; 拷克邊; 無邊框; 緞面繡邊; 其他
de: Randtyp: Heißgeschnittener Rand; Lasergeschnittener Rand; Kettelrand; Kein Rand; Satinstich-Rand; Sonstige
tr: Kenar tipi: Isıyla kesilmiş kenar; Lazer kesim kenar; Overlok kenar; Kenarlıksız; Saten dikiş kenar; Diğer
ru: Тип окантовки: Термообрезной край; Край лазерной резки; Обмёточный край; Без окантовки; Край гладью; Другое
hu: Szegély típusa: Hővágott szél; Lézervágott szél; Szegélyezett/tisztázott szél; Nincs szegély; Szatén öltéses szél; Egyéb
da: Kanttype: Varmeskåret kant; Laserskåret kant; Overlock-kant; Ingen kant; Fladsyningskant; Andet
th: ประเภทขอบ: ขอบตัดด้วยความร้อน; ขอบตัดด้วยเลเซอร์; ขอบโพ้ง; ไม่มีขอบ; ขอบปักแบบซาติน; อื่นๆ
hr-HR: Vrsta obruba: Toplinski rezani rub; Laserski rezani rub; Overlock rub; Bez obruba; Rub sa satenskim bodom; Ostalo
bg-BG: Тип на бордюра: Топлинно изрязан ръб; Лазерно изрязан ръб; Обкантен/оверлог ръб; Без кант; Ръб със сатенен бод; Друго
fi: Reunuksen tyyppi: Lämpöleikattu reuna; Laserleikattu reuna; Saumattu/huoliteltu reuna; Ei reunaa; Satiiniommelreuna; Muu
vi: Loại viền: Viền cắt bằng nhiệt; Viền cắt laser; Viền vắt sổ; Không viền; Viền mũi thêu sa-tanh; Khác
ro-RO: Tip de bordură: Margine tăiată la cald; Margine tăiată laser; Margine surfilată/tivită; Fără margine; Margine cu cusătură satinată; Altele
ja: ボーダータイプ: ヒートカットエッジ; レーザーカットエッジ; メロウ/オーバーロックエッジ; ボーダーなし; サテンステッチエッジ; その他
cs: Typ ohraničení: Tepelně řezaný okraj; Laserem řezaný okraj; Obnitkovaný/overlockový okraj; Bez okraje; Okraj s atlasovým stehem; Jiné
en: Border type: Heat-cut edge; Laser-cut edge; Merrowed/overlocked edge; No border; Satin stitch edge; Other
el: Τύπος περιγράμματος: Θερμοκομμένο άκρο; Άκρο κομμένο με λέιζερ; Άκρο με ρέλι/καρίκωμα; Χωρίς περίγραμμα; Άκρο με σατέν ραφή; Άλλο
pl: Typ obramowania: Krawędź cięta na gorąco; Krawędź cięta laserowo; Krawędź obszyta (owerlok); Bez obramowania; Krawędź obszyta ściegiem satynowym; Inne